---
title: "R Notebook"
output: html_notebook
---
Exercise FSD 01 Muchammad Okto Nugroho
1. Soal STATISTIKA
```{r}
library(ISLR)
```


```{r}
dataCredit <- Credit
head(dataCredit)
```
```{r}
mean(dataCredit$Rating)
```
```{r}
mean(dataCredit$Cards)
```
```{r}
mean(dataCredit$Age)
```
```{r}
median(dataCredit$Rating)
```
```{r}
median(dataCredit$Cards)
```
```{r}
median(dataCredit$Age)
```
```{r}
library(lsr)
```


```{r}
modeOf(dataCredit$Gender)
```


```{r}
modeOf(dataCredit$Student)
```
```{r}
modeOf(dataCredit$Married)
```
#percentile 10
```{r}
quantile(x = dataCredit$Education, probs = 0.1)
```
#percentile 37
```{r}
quantile(x = dataCredit$Education, probs = 0.37)
```
#percentile 91
```{r}
quantile(x = dataCredit$Education, probs = 0.91)
```
#Quartile
```{r}
quantile(dataCredit$Balance, probs = c(0.25 , 0.50 , 0.75))
```
#corresponding boxplot
```{r}
boxplot(dataCredit$Education, horizontal = TRUE)
```
#Correlation
```{r}
newData <- data.frame(limit = dataCredit$Limit, rating = dataCredit$Rating)
newData
```
#plot
```{r}
plot(newData$limit , newData$rating)
```

```{r}
newData2 <- data.frame(age = dataCredit$Age, cards = dataCredit$Cards)
newData2
```
#plot
```{r}
plot(newData2$age, newData2$cards)
```

```{r}
newData3 <- data.frame(income = dataCredit$Income, education = dataCredit$Education)
newData3
```
#plot
```{r}
plot(newData3$income, newData3$education)
```

2. Soal PROBABILITAS
saya dan teman-teman melempar koin sebanyak 50 kali, dengan x sebagai jumlah mobil setelah melempar sebanyak 50 kali. Probabilitas mobil muncul dalam sekali lemparan adalah 1/2 berapakah probabilitas mobil x = 25 ?
```{r}
dbinom(x= 25, size = 50, prob = 1/2 )
```
X <= 25
```{r}
pbinom(q=25, size= 50, prob = 1/2)
```
Percentile ke-80
```{r}
qbinom(p = 0.8, size= 50, prob = 1/2)
```
30 Binomial random variabel
```{r}
rbinom(n= 30, size = 50, prob = 1/2)
```

